【裁判字號】    98,消債清,106
【裁判日期】    980606
【裁判案由】    清算事件
【裁判全文】
台灣台中地方法院民事裁定  98年度消債清字第106號
    聲  請  人
    即  債務人  陳姜后即陳莉.
    相  對  人
    即  債權人  三信商業銀行股份有限公司
    法定代理人  戊○○
    相  對  人
    即  債權人  香港商香港上海匯豐銀行股份有限公司
    法定代理人  辛○○
    相  對  人
    即  債權人  中國信託商業銀行股份有限公司
    法定代理人  庚○○
    相  對  人
    即  債權人  永豐信用卡股份有限公司
    法定代理人  乙○○
    相  對  人
    即  債權人  台新國際商業銀行股份有限公司
    法定代理人  己○○
    相  對  人
    即  債權人  遠東國際商業銀行股份有限公司
    法定代理人  丙○○
    相  對  人
    即  債權人  友邦國際信用卡股份有限公司
    法定代理人  雷信堅
    相  對  人
    即  債權人  美商花旗銀行股份有限公司
    法定代理人  甲○○
    相  對  人
    即  債權人  丁○○
上列當事人聲請消費者債務清理事件，本院裁定如下：
    主      文
債務人陳姜后（即陳莉娜）自中華民國98年6月6日16時起開始清
算程序，並同時終止清算程序。
    理      由
一、按更生方案未依消費者債務清理條例第59條、第60條規定可
    決時，除有該條例第64條規定之情形外，法院應以裁定開始
    清算程序，消費者債務清理條例第61條定有明文。又法院開
    始清算程序之裁定，應載明其年、月、日、時，並即時發生
    效力；債務人之財產不敷清償清算程序之費用時，法院應裁
    定開始清算程序，並同時終止清算程序，同條例第83條第 1
    項、第85條第1項分別定有明文。
二、經查：
  (一)本件債務人聲請更生，前雖經本院於97年 7月10日裁定開始
    更生程序在案，惟債務人所提之更生方案，卻未能依消費者
    債務清理條例第59條、第60條規定獲得債權人會議之可決（
    除丁○○未表示意見外，餘債權人均表示不同意）。而聲請
    人於97年 9月11日所提正式更生方案，對積欠之新臺幣 (下
    同）1,619,557元債務，僅願分 6年72期每月償還3,500元，
    合計252,000元，償還約百分之15,56之債務，清償比例顯然
    過低。
  (二)矧，依債權人所提出債務人之前之消費明細觀之，債務人於
    93年5月5日、31日、93年6月18日、93年 7月19日、93年8月
    11日、93年9月8日、93年11月12日、28日、95年 2月25日在
    「興田企業公司（香料、化粧品、美容保養品）」消費6,00
    0元、5,250元、3,050元、4,050元、3,750元、850元、2,20
    0元、6,100元、1,850元、15,000元；又於93年 5月5日、93
    年 9月28日、93年11月10日、94年1月5日、94年3月1日、21
    日在「渙渼仕女美顏館」消費6,000元、1,000、3,840元、1
    ,170 元、960元、1,100元；又於93年8月6日、93年10月4日
    、27日、94年6月22日在「H2O造型沙龍」消費1,600元、1,7
    40元、2,450元、1,640元；又於93年6月11日、28日、93年7
    月16日、93年8月4日、23日、94年 7月15日、94年8月8日、
    93年9月12日、94年10月8日、28日、94年11月 9日、14日、
    94年12月1日、15日、95年1月4日、16日、95年3月2日、8日
    、95年4月 7日在「東震有公司公司（化妝品批發、零售)」
    消費4,893元、4,716元、4,725元、4,200元、4,200元、5,4
    08元、4,263元、4,200元、6,825元、4,452、4,200元、4,6
    00元、3,308、4,200元、1,052元、4,883元、800元、4,200
    元、4,200元；又於94年10月27日、95年 4月7日在強納森造
    型沙龍消費3,060元、4,000元；又於94年5月1日、10日、94
    年 8月21日、26日、31日、94年9月9日、13日、94年10月10
    日、17日、19日、94年11月12日、28日、94年12月15日、95
    年1月20日、25日、95年 2月24日、95年3月18日、25日、95
    年4月4日、18日、20日、27日、95年5月2日、11日、16日在
    「金百麗美容美體塑身」 消費1,500元、2,100元、3,000元
    、1,500元、1,500元、1,100元、1,400元、3,200元、3,000
    元、1,000元、3,000元、3,220元、3,500元、3,200元、3,1
    00元 、1,600元、4,300元、5,000元、2,200元、4,700元、
    2,100元、2,100元、3,600元、2,888元、6,000元 ，總體金
    額達225,793元；再參以債務人於94年2月3日信用貸款200,0
    00元、94年5月18日信用貸款110,000元、94年7月1日預借現
    金150,000元、94年9月7日預借現金48,000元、95年 1月3日
    信用貸款100,000元、95年1月16日信貸138,000元、95年4月
    19日預借現金16,000元，總計貸款762,000元；復於95年4月
    19日在燦坤3C消費16,888元，且於96年 2月12日向案外人余
    雪貞、丁○○借款分別匯入 500,000元（此部分債務人未列
    債權人清冊）、520,000元，同一天債務人領取1,020,000元
    。嗣債務人於本院問時陳稱「美容美體護膚有些是自己買保
    養品，給客人使用，也有自己使用。」等語（97年12月11日
    訊問筆錄）、「那是跟我阿姨借的，因為我想要投資做冷凍
    食品生意，結果我錢給了，那個人跑了，我沒有拿到東西。
    那是領現金。當天我領50萬是買冷凍食品、我其他部分有拿
    去投資做直銷，因為當時薪資降低，我想要增加收入，我有
    做很多間，有興田、美容是跟著老闆娘做。」等語（98年 4
    月24日訊問筆錄）。如是，債務人之前開消費顯非日常生活
    所需之消費，此有債權人提出之消費明細附卷可稽，故難認
    債務人之更生方案條件係屬公允。
  (三)從而，本件自不符合得由法院逕以裁定認可更生方案之要件
    。
三、再查，依據債務人所提財產及收入狀況說明書所載，其並無
    財產，再參酌本件清算程序之規模，堪認債務人之財產應不
    敷清償清算程序之費用，爰依上開規定裁定開始本件清算程
    序，並同時終止清算程序。
中    華    民    國    98    年    6     月    6     日
                  民事庭法  官   顏世傑
右為正本係照原本作成
「開始清算程序」之裁定不得抗告，如不服「同時終止清算程序
」之裁定，應於裁定送達後10日內，以書狀向本院提出抗告，並
繳納抗告費新臺幣1000元。
中    華    民    國    98    年    6     月    6     日
                        書記官   廖素論


司法院資訊處製作；財團法人民間司法改革基金會備份。
